# 陈老师关于研发支出

提问人：mtv0110 时间：2011-03-12 19:19:56
陈老师： 你好 我想问一下，一个企业目前在研发支出中归集了 1000 万，未来是需要形成资产的，未来年度形成资产之后按照税法需要加计扣除50%，但是目前企业尚不能确定未来这项资产最终税务局能够认定多少？ 针对这种情况企业将未来 1000 万可能加计扣除50%的金额，在本年度确认了递延所得税资产 这种做法是否合理，如果不合理依据是什么？

回答人：chenyiwei
即使加计扣除的金额可以得到税务机关确认，这种情况也不能确认递延所得税资产。
《企业会计准则第 18 号——所得税》第十三条：
第十三条 企业应当以很可能取得用来抵扣可抵扣暂时性差异的应纳税所得额为限，确认由可抵扣暂时性差异产生的递延所得税资产。但是，同时具有下列特征的交易中因资产或负债的初始确认所产生的递延所得税资产不予确认： （一）该项交易不是企业合并； （二）交易发生时既不影响会计利润也不影响应纳税所得额（或可抵扣亏损）。
由于本案例既不是企业合并，又是在发生时既不影响会计利润也不影响应纳税所得额的资产初始确认，所以不能确认递延所得税资产。而且，目前税务机关对加计扣除和加计摊销普遍审核较严，未来能否获准加计扣除的不确定性可能较大。